【裁判字號】    99,抗,29
【裁判日期】    990317
【裁判案由】    本票裁定強制執行
【裁判全文】
臺灣臺南地方法院民事裁定                99年度抗字第29號
抗  告  人  乙○○
相  對  人  甲○○
抗告人因與相對人間等本票裁定強制執行事件，對於中華民國99
年2月9日本院99年度司票字189號裁定提起抗告，本院裁定如下
：
    主  文
抗告駁回。
抗告程序費用新臺幣壹仟元由抗告人負擔。
    理  由
一、按執票人向本票發票人行使追索權時，得聲請法院裁定後強
    制執行。票據法第123條定有明文。又本票執票人依上開法
    條之規定，聲請法院裁定及抗告法院之裁定，僅依非訟案件
    程序，以審查強制執行許可與否，並無確定實體上法律關係
    存否之效力，如發票人就票據債務之存否有爭執時，應由發
    票人提起確認之訴，以資解決，最高法院56年台抗字第714
    號、57年台抗字第76號判例可資參照。
二、抗告意旨略以：抗告人因家中急需用錢，而向相對人借款新
    臺幣(下同)20萬元，並簽立如原裁定附表所示本票予相對人
    ，並將抗告人之提款卡留置於相對人處，然抗告人僅借得13
    萬元，嗣相對人亦自民國98年6月起每月5日以抗告人所留置
    之提款卡自抗告人帳戶中提領3萬元作為還款，累計還款金
    額已達15萬元，亦超過原先所借金額，後續兩造又於98年9
    月28日再度協議還款，並要求抗告人再簽立1張面額25萬元
    本票。末於98年12月3日接獲高雄市政府警察局苓雅分局電
    話通知，得知相對人涉犯重利罪嫌，而系爭本票面額亦與實
    際借款金額不符，爰提起本件抗告，求為廢棄原裁定等語。
三、經查，本件相對人以其執有抗告人簽發，如原裁定所示之本
    票1紙，並免除作成拒絕證書，詎屆期提示未獲付款，乃依
    票據法第123條聲請裁定許可強制執行等情，已據提出本票
    1紙為證，原裁定予以准許，於法並無不合。雖抗告人提起
    抗告，惟核其所述抗告意旨係有關本票債權是否已經清償及
    相對人是否惡意或不相當之對價取得票據等，均屬實體爭執
    ，揆諸上揭最高法院判例意旨，應由抗告人另行提起訴訟以
    資解決，非本件非訟程序所得審究。是原裁定就系爭本票裁
    定准予強制執行，核無不合，抗告人執前揭理由提起抗告，
    尚屬無據，應予駁回。
四、又「依法應由關係人負擔費用者，法院裁定命關係人負擔時
    ，應一併確定其數額」、「前項費用之負擔有相對人者，準
    用民事訴訟法有關訴訟費用之規定」，非訟事件法第24條第
    1項及同法第21條第2項分別定有明文。本件抗告業經駁回在
    案，依上開法條規定，本院應予確定非訟事件費用額。茲因
    抗告人提起本件抗告，除繳納抗告費1,000元外，未有其餘
    非訟事件費用之支出。是以，本件抗告人應負擔之非訟事件
    費用額確定為1,000元。
五、結論: 本件抗告為無理由，依非訟事件法第46條、第21條第
    2項、第24條第1項，民事訴訟法第495條之1第1項、第449條
    第1項，裁定如主文。
中    華    民    國    99    年    3    月    17    日
                          民事第一庭  法  官  蔡雅惠
以上正本證明與原本無異
不得抗告。
中    華    民    國    99    年    3     月   17    日
                                      書記官  詹書瑋

司法院資訊處製作；財團法人民間司法改革基金會備份。
